臺灣新北地方法院刑事判決　　　　　　110年度審訴字第565號
公　訴　人　臺灣新北地方檢察署檢察官
被　　　告　曾國清




上列被告因違反毒品危害防制條例案件，經檢察官提起公訴（10
9 年度偵字第43225 號），被告於準備程序中就被訴事實為有罪
之陳述，經本院合議庭裁定改以簡式審判程序審理，判決如下：
    主  文
曾國清持有第一級毒品純質淨重十公克以上，累犯，處有期徒刑
壹年捌月。扣案之第一級毒品海洛因拾壹包（合計驗餘淨重柒拾
陸點參參公克；合計純質淨重貳拾陸點參貳公克）、第二級毒品
甲基安非他命拾包（合計淨重壹佰零壹點伍陸公克；合計純質淨
重玖拾玖點伍貳公克）、第二級毒品大麻壹包（驗餘淨重玖點捌
公克），併同外包裝貳拾貳只均沒收銷燬；扣案之電子磅秤壹台
、分裝袋伍拾肆個均沒收。
    事實及理由
一、曾國清明知海洛因係毒品危害防制條例第2 條第2 項第1 款
    所列管之第一級毒品，甲基安非他命、大麻均係同條項第2
    款所列管之第二級毒品，均不得非法持有，竟基於持有第一
    級毒品海洛因純質淨重10公克以上及持有第二級毒品純質淨
    重20公克以上之犯意，於民國109 年10月31日某時，在臺北
    市西門町萬年大樓，向真實姓名年籍不詳、綽號「阿貴」之
    人，取得第一級毒品海洛因1 包（純質淨重共26.32 公克，
    經曾國清自行分裝為11包，起訴書誤載為13包，詳後述）、
    第二級毒品甲基安非他命1 包（純質淨重共99.52 公克，經
    曾國清自行分裝為10包）、大麻煙草1 包（淨重9.8 公克）
    而持有之。嗣於同年11月2 日4 時許，經警徵得新北市○○
    區○○○街00號11樓之承租人丁欷、游裕民同意，進入上址
    搜索，當場扣得曾國清持有之上開毒品、電子磅秤1 臺、分
    裝袋54個，因而查悉上情。
二、證據：
  ㈠被告曾國清於警詢、偵查、本院準備程序及審理時之自白。
  ㈡新北市政府警察局板橋分局搜索扣押筆錄、扣押物品目錄表
    及自願受搜索同意書各1 份。
  ㈢內政部警政署刑事警察局110 年2 月20日刑鑑字第10980183
    66號鑑定書及法務部調查局濫用藥物實驗室109 年12月10日
    調科壹字第10923019420 號、00000000000 號鑑定書各1 份
    。
三、論罪科刑：
  ㈠按海洛因為毒品危害防制條例第2 條第2 項第1 款所規定之
    第一級毒品，甲基安非他命、大麻則均為同條項第2 款所規
    定之第二級毒品。而毒品危害防制條例第2 條第2 項既依毒
    品之成癮性、濫用性及對社會之危害性將之分為四級，則不
    同品項之同級毒品，其對法益危害性仍屬相同，是在判斷所
    持有毒品之數量是否已達該條例第11條第3 至6 項所定之一
    定數量時，應將同級毒品合併計算，不因其分屬不同品項而
    分開計算（參臺灣高等法院暨所屬法院102 年法律座談會刑
    事類提案第19號審查意見）。
  ㈡查本件被告持有第一級毒品海洛因純質淨重10公克以上，又
    持有第二級毒品甲基安非他命、大麻，合計純質淨重20公克
    以上，是核其所為，係犯毒品危害防制條例第11條第3 項之
    持有第一級毒品純質淨重10公克以上罪，及同條第4 項之持
    有第二級毒品純質淨重20公克以上罪。又被告於上開時、地
    ，向「阿貴」收受本件第一級毒品海洛因、第二級毒品甲基
    安非他命、大麻而持有之，係以一行為同時觸犯數罪名，為
    想像競合犯，應從一重論以持有第一級毒品純質淨重10公克
    以上罪處斷。
  ㈢按併執行之徒刑，本係得各別獨立執行之刑，對刑法第47條
    累犯之規定，尚不得以同法第79條之1 另作例外之解釋，倘
    其中前罪徒刑已執行期滿，縱因合併計算最低應執行期間而
    在後罪徒刑執行中假釋者，於距前罪徒刑執行期滿後5 年內
    之假釋期間再犯罪，即與累犯之構成要件相符，仍應以累犯
    論（最高法院103 年度第1 次刑事庭會議決議意旨參照）。
    查被告前因①施用毒品案件，經臺灣宜蘭地方法院以96年度
    訴字第673 號判決判處有期徒刑7 月、4 月，應執行有期徒
    刑10月確定；②施用毒品案件，經臺灣基隆地方法院以96年
    度訴字第927 號判決判處有期徒刑9 月、4 月，應執行有期
    徒刑11月，嗣經臺灣高等法院以97年度上訴字第140 號判決
    駁回上訴確定；③妨害公務案件，經臺灣基隆地方法院以96
    年度易字第795 號判決判處有期徒刑6 月，嗣經臺灣高等法
    院以97年度上易字第301 號判決駁回上訴確定；④施用毒品
    案件，經臺灣宜蘭地方法院以98年度訴緝字第19號判決判處
    有期徒刑8 月、5 月，應執行有期徒刑11月確定；⑤違反槍
    砲彈藥刀械管制條列，經臺灣基隆地方法院以99年度訴字第
    835 號判決判處有期徒刑6 月，併科罰金新臺幣（下同）10
    萬元確定。上開①至⑤之罪刑，嗣經臺灣基隆地方法院以10
    0 年度聲字第896 號裁定應執行有期徒刑8 年8 月確定（下
    稱「甲案」，刑期自98年9 月18日起算，檢察官執行指揮書
    執行完畢日期為107 年3 月15日）。⑥公共危險案件，經臺
    灣宜蘭地方法院以98年度交訴字第25號判決判處有期徒刑7
    月；⑦贓物等案件，經臺灣宜蘭地方法院以99年度易字第15
    7 號判決判處有期徒刑7 月、7 月、7 月，應執行有期徒刑
    1 年6 月確定；⑧施用毒品案件，經臺灣宜蘭地方法院以98
    年度訴字第570 號判決判處有期徒刑1 年確定；⑨施用毒品
    案件，經本院以98年度訴緝字第297 號判決判處有期徒刑1
    年6 月、1 年，應執行有期徒刑2 年4 月確定；⑩妨害自由
    案件，經臺灣宜蘭地方法院以99年度簡字第327 號判決判處
    有期徒刑3 月、3 月，應執行有期徒刑4 月確定。上開⑥至
    ⑩之罪刑，嗣經臺灣宜蘭地方法院以99年度聲字第440 號裁
    定應執行有期徒刑5 年3月確定（下稱「乙案」，刑期自107
    年3 月16日起算，檢察官執行指揮書執行完畢日期為112 年
    4 月19日），嗣上開甲、乙案與⑤案罰金易服勞役接續執行
    ，於109 年1 月15日縮短刑期假釋出監併付保護管束等情，
    有臺灣高等法院被告前案紀錄表在卷可佐。被告前開接續執
    行之案件雖併同為假釋刑期計算之基礎，然甲案及乙案係分
    別獨立執行、接續執行之關係，是被告於109 年1 月15日縮
    短刑期假釋出監時，甲案所示應執行有期徒刑8 年8 月部分
    ，業於107 年3 月15日已生執行完畢之效力，故被告於5 年
    以內故意再犯本件有期徒刑以上之罪，為累犯。考量被告上
    開構成累犯之犯罪紀錄，與本案犯行之罪名、犯罪類型大致
    相同，足見被告對刑罰之反應力薄弱，認本案適用刑法第47
    條累犯加重之規定，並無罪刑不相當之情事，爰依刑法第47
    條第1 項規定，加重其刑。
  ㈣爰審酌被告無視國家對杜絕毒品犯罪之禁令，及毒品對國人
    身心健康之危害，竟持有純質淨重達26.32 公克之第一級毒
    品海洛因、純質淨重達99.52 公克之第二級毒品甲基安非他
    命及淨重9.80公克之第二級毒品大麻，數量甚多，極易滋生
    犯罪，所為應予非難，惟犯後已坦承犯行，態度良好，持有
    毒品期間不長，尚無證據足認其所持上開毒品除供己施用外
    另有其他犯罪行為，兼衡其國中肄業之智識程度、於警詢中
    自陳小康之家庭經濟狀況、、素行、犯罪之動機、目的、手
    段、持有毒品數量等一切情狀，量處如主文所示之刑。
四、沒收：
  ㈠扣案之白色粉末檢品1 包（淨重18.77 公克，驗餘淨重18.7
    5 公克）、米白色碎塊狀檢品4 包（合計淨重28.88 公克，
    驗餘淨重28.86 公克；純質淨重19.38 公克）、米黃色碎塊
    狀檢品4 包（合計淨重26.51 公克、驗餘淨重26.48 公克；
    純質淨重6.30公克）、粉塊狀檢品1 包（淨重1.81公克、驗
    餘淨重1.81公克；純質淨重0.64公克）、米黃色粉末檢品1
    包（淨重0.43公克、驗餘淨重0.43公克），經送驗後均檢出
    第一級毒品海洛因成分；白色晶體10包（驗前總毛重105.22
    公克，驗前總淨重約101.56公克，合計純質淨重99.52 公克
    ），經送驗後均檢出第二級毒品甲基安非他命成分；扣案之
    煙草檢品1 包（淨重9.80公克，驗餘淨重9.80公克），經鑑
    定結果檢出第二級毒品大麻成分，此分別有內政部警政署刑
    事警察局110 年2 月20日刑鑑字第1098018366號鑑定書、法
    務部調查局濫用藥物實驗室109 年12月10日調科壹字第0000
    0000000 號、第00000000000 號鑑定書在卷為憑，分別為查
    獲之第一級、第二級毒品，不問屬於犯人與否，均應依毒品
    危害防制條例第18條第1 項前段規定，宣告沒收銷燬；而直
    接用以盛裝上揭海洛因毒品之包裝袋共11只、甲基安非他命
    之包裝袋共級10只、大麻之包裝袋1 只，因其上殘留之毒品
    難以完全析離，亦應依上開規定併同宣告沒收銷燬；至鑑定
    用罄之部分，業已滅失，不另宣告沒收銷燬。
  ㈡扣案之電子磅秤1 臺及分裝袋54個，為被告所有供犯本案持
    有第一級、二級毒品所用之物，此業據被告陳明在卷，爰均
    依刑法第38條第2 項前段之規定，宣告沒收。
  ㈢起訴書雖認被告持有第一級毒品海洛因後自行分裝成13袋，
    ，然此部分扣案毒品經送驗後，其中11袋經檢出第一級毒品
    海洛因成分，業如上四㈠所述，而其中2 袋分別為含第三級
    毒品愷他命1 包（淨重1.05公克、驗餘淨重1.04公克）、未
    發現毒品成分之米黃色粉末檢品1 包（淨重0.36公克、驗餘
    淨重0.34公克），此雖均為被告所持有，已據被告供述在卷
    ，惟並查無其他證據足資認定與被告本件所犯持有第一級、
    第二級毒品犯罪有何直接關聯性，亦無其他證據可資證明被
    告本案所持有第三級毒品之純質淨重已逾5 公克以上，則被
    告本件持有第三級毒品之行為無涉刑責，故其所持有之第三
    級毒品部分，自應循行政程序依法沒入銷燬，本院自無從宣
    告之沒收，併此敘明。
據上論斷，應依刑事訴訟法第273 條之1 第1 項、第299 條第1
項前段，判決如主文。
本案經檢察官陳亭君偵查起訴，由檢察官宋有容到庭執行職務。
中    華    民    國   110    年   12     月     6    日
                  刑事第二十三庭  法  官  龔書安
上列正本證明與原本無異。
如不服本判決，應於判決送達後20日內敘明上訴理由，向本院提
出上訴狀（應附繕本），上訴於臺灣高等法院。其未敘述上訴理
由者，應於上訴期間屆滿後20日內向本院補提理由書「切勿逕送
上級法院」。
                                  書記官  石秉弘
中    華    民    國   110    年    12    月    6     日
附錄本案論罪科刑法條全文：
毒品危害防制條例第11條
持有第一級毒品者，處3 年以下有期徒刑、拘役或新臺幣30萬元
以下罰金。
持有第二級毒品者，處2 年以下有期徒刑、拘役或新臺幣20萬元
以下罰金。
持有第一級毒品純質淨重十公克以上者，處1 年以上7 年以下有
期徒刑，得併科新臺幣1 百萬元以下罰金。
持有第二級毒品純質淨重二十公克以上者，處6 月以上5 年以下
有期徒刑，得併科新臺幣70萬元以下罰金。
持有第三級毒品純質淨重五公克以上者，處2 年以下有期徒刑，
得併科新臺幣20萬元以下罰金。
持有第四級毒品純質淨重五公克以上者，處1 年以下有期徒刑，
得併科新臺幣10萬元以下罰金。
持有專供製造或施用第一級、第二級毒品之器具者，處1 年以下
有期徒刑、拘役或新臺幣10萬元以下罰金。